Minutes et répertoires du notaire Denis Victor HUARD de LA MARRE, 2 mars 1811 - 6 décembre 1827 (étude XXV)
Archives nationales
- Répertoire(s) de Denis Victor HUARD de LA MARRE, 2 mars 1811 - 28 août 1829; MC/RE/XXV/4 - MC/RE/XXV/8
  - Répertoire. 1818, 2 juin - 1821, 18 juin, 2 juin 1818 - 18 juin 1821; MC/RE/XXV/6
    - Inventaire après décès de Marie Françoise Fourier veuve de Louis Augustin Kolly, demeurant à Paris rue du Marché, n° 15, faubourg Saint-Honoré, arrivé le 19 janvier 1820., 26 janvier 1820
      inventaire après décès; Marché (rue du); Fourier, Marie Françoise; Kolly, Louis Augustin
    - Extrait collationné de l'intitulé de l'inventaire après décès de Marguerite Madeleine Geoffroy veuve de Claude Charles Méquignon arrivé à Moret (Seine-et-Marne) le 16 août 1817, le dit inventaire fait le 8 septembre 1817 par Me Bonissant, notaire à Moret., 1er février 1820
      2 février 1820, extrait collationné du testament.
      inventaire après décès; testament; Moret-sur-Loing (Seine-et-Marne); Geoffroy, Marguerite Madeleine; Méquignon, Claude Charles; Bonnissant, M.
    - Inventaire après décès de Marie Joséphine Kieffer épouse de Charles Médard Corion, marchand de vins, demeurant à Paris rue du Faubourg Montmartre, n° 32, arrivé le 11 février 1820., 22 février 1820
      inventaire après décès; Kieffer, Marie Joséphine; Corion, Charles Médard; commerçant
    - Inventaire après décès de Marie Catherine Demonceaux veuve en 1ères noces de Jean Maurice Brocheton, épouse de Eutrope André Delange, marchand boucher, demeurant à Paris rue du Faubourg Saint-Denis, n° 99, arrivé le 17 février 1820., 1er mars 1820
      4 août 1820, vente du fonds de commerce. 21 décembre 1820, liquidation et partage. 22 janvier 1822, procès-verbal de défaut.
      inventaire après décès; acte de vente; liquidation; partage; Demonceaux, Marie Catherine; Brocheton, Jean Maurice; Delange, Eutrope André; boucher
    - Procès-verbal afin d'adjudication du fonds de la manufacture de décors et impression sur faïence et porcelaine à Paris, rue du Cadran, n° 9., 28 mars 1820
      Actes signalés par Thierry Boudignon, 2003-2012 (base de données migrée: voir contexte dans le Plan d’orientation général - Notaires de Paris, guides thématiques du Minutier).
      procès-verbal; Cadran (rue du); chef d'entreprise
    - Inventaire après décès de Geneviève Bourgeois veuve de Joseph Lixon, demeurant à Paris rue du Faubourg du Roule, n° 43, arrivé le 11 janvier 1820., 6 avril 1820
      inventaire après décès; Faubourg-du-Roule (rue du); Bourgeois, Geneviève; Lixon, Joseph
    - Inventaire après décès de Denis Jean Presle, ancien négociant, demeurant à Paris rue Mauconseil, n° 25, arrivé le 8 avril 1820., 20 avril 1820
      inventaire après décès; Mauconseil (rue); Presle, Denis Jean; négociant
    - Inventaire après décès de Adélaïde Eugénie Porteret épouse de Jean-Baptiste Jacquin, chaudronnier, demeurant à Paris rue du Faubourg Saint-Honoré, n° 37, quartier des Champs Elysées, arrivé le 5 novembre 1817., 24 avril 1820
      inventaire après décès; Porteret, Adélaïde Eugénie; Jacquin, Jean-Baptiste; forgeron
    - Inventaire après décès de Marie Jeanne Victoire Bruyelle épouse de Pierre Isidore Lesueur, marchand bottier, demeurant à Paris rue ci-devant Montmartre, n° 66 et maintenant rue Duphot, n° 22, arrivé le 21 septembre 1819., 12 mai 1820
      inventaire après décès; Montmartre (rue); Duphot (rue); Bruyelle, Marie Jeanne Victoire; Lesueur, Pierre Isidore; bottier
    - Inventaire après décès de Louis Poccard, marchand de vins, demeurant à Paris rue du Marché Saint-Honoré, n° 4, arrivé le 31 décembre 1819., 25 mai 1820
      inventaire après décès; Poccard, Louis; commerçant
    - Procès-verbal d'enchères du fonds de commerce de papiers peints à Paris, boulevard des Capucines, n° 15., 8 juillet 1820
      procès-verbal; Capucines (boulevard des); papetier
    - Inventaire après décès de Gabriel Nicaud, serrurier, demeurant à Paris rue de la Ville l'Evêque, n° 43, arrivé le 17 juin 1818, rue Saint-Michel, n° 5., 14 juillet 1820
      19 juillet 1820, transport de droits successifs, Françoise Geneviève Desmarest, loueuse de cabriolets, sa veuve.
      inventaire après décès; transport de droits; partage; Ville-l'Evêque (rue de la); Saint-Michel (rue); Nicaud, Gabriel; Desmarest, Françoise Geneviève; serrurier
    - Inventaire après décès de Ignace Lopez d'Ulloa, ex ambassadeur d'Espagne à Dresde, arrivé à Paris, rue Duphot, n° 4, hôtel de l'Univers, le 2 juillet 1820., 17 juillet 1820
      inventaire après décès; Espagne; Dresde (Allemagne); Duphot (rue); Lopez d'Ulloa, Ignace; ambassadeur
    - Extrait collationné de l'intitulé de l'inventaire après décès de Jean-Baptiste Bourdon, arrivé à Mantes, le 29 décembre 1818, fait par Me Renouard Menneville, notaire, à Mantes, les 26 et 27 janvier 1819. Marie Victoire Bertrand, veuve en 1ères noces de Nicolas Paul Torton, sa veuve en 2èmes noces., 23 octobre 1820
      inventaire après décès; Mantes-la-Jolie (Yvelines); Bourdon, Jean-Baptiste; Bertrand, Marie Victoire; Torton, Nicolas Paul
    - Inventaire après décès de Rose Lemoine épouse de Jean François Meslin, rentier, à Paris, rue du Faubourg Montmartre, n° 62, arrivé le 1er novembre 1820., 18 novembre 1820
      inventaire après décès; Lemoine, Rose; Meslin, Jean François
    - Inventaire après décès de Jean Lambert Tallien, ancien consul de France à Alicante en Espagne, à Paris, allée des Veuves aux Champs-Elysées, n° 31, arrivé le 26 novembre 1820., 2 décembre 1820
      inventaire après décès; Alicante (Espagne); Tallien, Jean Lambert; diplomate
    - Inventaire après décès de Marguerite Louise Nicole Corniquet épouse de Charles Feval, perruquier, à Paris, rue Monthabor, n° 18, arrivé le 22 novembre 1820., 8 décembre 1820
      inventaire après décès; Corniquet, Marguerite Louise Nicole; Feval, Charles; coiffeur
    - Inventaire après décès du vicomte Henri Alphonse de Bruges, lieutenant général des armées du roi, chevalier del'ordre royal et militiare de Saint-Louis et de l'ordre royal de la Légion d'honneur, Grand'Croix de l'Aigle rouge de Prusse, à Paris, rue de la Chaussée d'Antin, arrivé à Bâle en Suisse, le 4 novembre 1820., 16 décembre 1820
      inventaire après décès; Bâle (Suisse); Bruges, Henri Alphonse de; officier général
    - Inventaire après décès de Suzanne Marie Dentan veuve de Etienne Augustin Jacques, à Paris, rue de Chaillot, n° 75, arrivé le 2 janvier 1821., 17 mars 1821
      inventaire après décès; Chaillot (rue de); Dentan, Suzanne Marie; Jacques, Etienne Augustin
    - Inventaire après décès de François Gustave Gondot, ancien commissaire ordonnateur des guerres, chevalier de Saint-Louis et de la Légion d'honneur, à Paris, rue Boucherat, n° 17, arrivé le 9 mars 1821., 19 avril 1821
      inventaire après décès; Boucherat (rue); Gondot, François Gustave; commissaire des guerres (Ancien Régime)
  - Répertoire. 1821, 19 juin - 1825, 24 août, 19 juin 1821 - 24 août 1825; MC/RE/XXV/7
    - Inventaire après décès de Marie Françoise Josèphe Boucher, veuve en 1ères noces de Jean Jacques Dufour et épouse en 2èmes noces de Pierre Jalaguier, rentier, à Paris, rue Boucher, n° 5, arrivé le 13 juin 1821., 27 juin 1821
      MC/RE/XXV/7
      7 novembre 1822, procès-verbal afin de liquidation et partage de la succession. 3 juin 1825, liquidation.
      inventaire après décès; liquidation; Boucher (rue); Boucher, Marie Françoise Josèphe; Dufour, Jean Jacques; Jalaguier, Pierre; Boucher, Marie Françoise
    - Inventaire après décès de Eléonore Florence Poccard épouse de Louis Joseph Durez, marchand de vins, à Paris, grande rue Verte, n° 2, arrivé le 18 mai 1821., 16 août 1821
      inventaire après décès; Verte (grande rue); Poccard, Eléonore Florence; Durez, Louis Joseph; commerçant
    - Inventaire après décès de Jean Nicolas Pagnierre de Montel, architecte, à Paris, vieille rue du Temple, n° 10, arrivé le 20 août 1821., 19 septembre 1821
      inventaire après décès; Vieille-du-Temple (rue); Pagnierre de Montel, Jean Nicolas; architecte
    - Inventaire après décès de Jeanne Thérèse Augustine Maurice épouse de Michel Joseph Bignault, mécanicien, à Paris, rue de Charenton, n° 22, faubourg Saint-Antoine, arrivé le 15 janvier 1814., 10 novembre 1821
      inventaire après décès; Charenton (rue de); Maurice, Jeanne Thérèse Augustine; Bignault, Michel Joseph; mécanicien
    - Inventaire après décès de Jean Jacques Hugot, marchand épicier, à Paris, rue Saint-Honoré, n° 410, arrivé le 8 octobre 1821., 28 décembre 1821
      inventaire après décès; Saint-Honoré (rue); Hugot, Jean Jacques; commerçant
    - Inventaire après décès de Elisabeth Quivogne veuve de Charles Bideaux, à Paris, rue d'Angoulême, n° 13, quartier du Temple, arrivé le 20 novembre 1821., 9 janvier 1822
      19 mars 1823, liquidation et partage.
      inventaire après décès; liquidation; partage; Angoulême (rue d'); Quivogne, Elisabeth; Bideaux, Charles
    - Inventaire après décès de Antoinette Marie Louyer Villermay épouse de Jean-Baptiste Villemsens, architecte, à Paris, rue Vaucanson, n° 4, arrivé le 3 janvier 1822., 4 février 1822
      16 novembre 1822, procès-verbal d'enchères de 2 maisons, rue Godot de Mauroy, n°s 28 et 30.
      inventaire après décès; Vaucanson (rue); Louyer Villermay, Antoinette Marie; Villemsens, Jean-Baptiste; architecte
    - Inventaire après décès de Guillaume Keller, à Paris, rue du Marché d'Aguesseau, n° 8, arrivé le 29 novembre 1821., 6 février 1822
      inventaire après décès; Keller, Guillaume (1...-1821)
    - Inventaire après décès de Antoine Marie Normand, à Paris, rue Saint-Honoré, n° 310, arrivé le 16 février 1822., 25 mars 1822
      inventaire après décès; Saint-Honoré (rue); Normand, Antoine Marie
    - Inventaire après décès de Marc Marie marquis de Bombelles, premier aumônier de S.A.R. la duchesse de Berry, évêque d'Amiens, arrivé à L'Elysée Bourbon, le 5 mars 1822., 2 avril 1822
      inventaire après décès; Amiens (Somme); Elysée (palais de l'); Bombelles, Marc Marie de; Berry, Mme de; évêque
    - Inventaire après décès de Marie Rose Masotti veuve de Jean Jacques Rouby, demeurant à Paris, rue de l'Ecole de Médecine, n° 11., 4 avril 1822
      inventaire après décès; Masotti, Marie Rose; Rouby, Jean Jacques
    - Inventaire après décès de Louise Julie Levasseur épouse de Joseph Antoine Mélin, ouvrier sellier, demeurant à Paris, rue du Faubourg Saint-Honoré, n° 48, arrivé le 12 avril 1822., 4 mai 1822
      inventaire après décès; Levasseur, Louise Julie; Mélin, Joseph Antoine; sellier
    - Inventaire après décès de Vincent Théodore Hallot, serrurier en bâtiments, demeurant à Paris, rue Saint-André des Arts, n° 32, arrivé le 15 mai 1822., 30 mai 1822
      inventaire après décès; Hallot, Vincent Théodore; serrurier
    - Inventaire après décès de Jean Louis Choutt, dessinateur au ministère de la Marine, demeurant à Paris, rue Saint-Florentin, n° 1, arrivé le 28 mars 1822., 13 juin 1822
      inventaire après décès; Saint-Florentin (rue); Choutt, Jean Louis; dessinateur
    - Inventaire après décès de Jean Joseph Léandre Megy, ancien marchand, et de Marie Melle, son épouse, décédée le 29 janvier 1822, rue Saint-Honoré, n° 226 et le dit Megy décédé le 6 juin 1822 en la maison de santé du sieur Cartier, Faubourg Poissonnière, n° 99., 6 juillet 1822
      inventaire après décès; Saint-Honoré (rue); Megy, Jean Joseph Léandre; Melle, Marie; Cartier, M.; commerçant
    - Inventaire après décès de Simon Claude Blanchot, layetier, arrivé à Paris, rue Saint-Roch, n° 3, le 18 juillet 1822., 10 août 1822
      inventaire après décès; Saint-Roch (rue); Blanchot, Simon Claude; layetier
    - Inventaire après décès de Marie Anne Jonau veuve en 1ères noces de Jacques Laurent et épouse en secondes de Nicolas Jacques Bailly, coutelier, arrivé à Paris, rue Saint-Honoré, n° 416, le 4 août 1822., 16 septembre 1822
      inventaire après décès; Saint-Honoré (rue); Jonau, Marie Anne; Laurent, Jacques; Bailly, Nicolas Jacques; forgeron
    - Inventaire après décès de Claude Hardouin, conseiller honoraire à la Cour royale de Paris, chevalier de l'ordre royal de la Légion d'honneur, arrivé à Paris, rue Hautefeuille, n° 1, le 16 août 1822., 19 septembre 1822
      17 mars 1823, liquidation et partage.
      inventaire après décès; liquidation; partage; Hautefeuille (rue); Hardouin, Claude; magistrat
    - Inventaire après décès de Pierre Hollier, propriétaire, demeurant à Clamecy (Nièvre), arrivé à Paris, hôtel des Postes, rue Montorgueil, n° 57, le 8 octobre 1822., 24 octobre 1822
      inventaire après décès; Clamecy (Nièvre); Montorgueil (rue); Hollier, Pierre
    - Inventaire après décès de Rosalie Philippet épouse de Jean Spire Maximilien Lepreux, tenant l'hôtel garni du Danube, rue Richepance, n° 7, le 22 octobre 1822., 13 novembre 1822
      28 décembre 1822, procès-verbal d'enchères du fonds de l'hôtel avec l'achalange et les objets mobiliers.
      inventaire après décès; Richepance (rue); Philippet, Rosalie; Lepreux, Jean Spire Maximilien; hôtelier
    - Inventaire après décès de Frédérique Louise Wilhelmine Fromentin de Blainville épouse de Jean François Tourel, rentier, arrivé à Paris, rue du Pot de Fer, n° 12, le 8 novembre 1822., 8 décembre 1822
      inventaire après décès; Fromentin de Blainville, Frédérique Louise Wilhelmine; Tourel, Jean François
    - Inventaire après décès de Claude Antoine Choutt, concierge du ministère de la Marine, arrivé à Paris, rue Saint-Florentin, n° 1, le 7 décembre 1822., 21 décembre 1822
      inventaire après décès; Saint-Florentin (rue); Choutt, Claude Antoine
    - Inventaire après décès de Etienne Marie Stainville, entrepreneur de carrelage, arrivé à Paris, rue du Faubourg du Roule, n° 8, le 21 janvier 1823., 3 février 1823
      11 avril 1823, procès-verbal d'enchères d'un fonds de fabricant de poterie.
      inventaire après décès; Faubourg-du-Roule (rue du); Stainville, Etienne Marie; chef d'entreprise
    - Inventaire après décès de Joseph Bertrand, arrivé à Paris, rue Cassette, n° 23, le 31 janvier 1823., 6 février 1823
      inventaire après décès; Cassette (rue); Bertrand, Joseph
    - Inventaire après décès de Adèle Virginie Drouin épouse de Rémy Michel Clicquot, arrivé à Paris, le 10 décembre 1822., 7 avril 1823
      inventaire après décès; Drouin, Adèle Virginie; Clicquot, Rémy Michel
    - Inventaire après décès de Clémentine Nicole Edmée Charié épouse de Henri Meynard, administrateur des coches et chevalier de la Légion d'honneur, arrivé à Paris, quai de Béthune, n° 6, île Saint-Louis, le 17 janvier 1823., 9 avril 1823
      inventaire après décès; Béthune (quai de); Charié, Clémentine Nicole Edmée; Meynard, Henri; administrateur de société
    - Inventaire après décès de César Pierre Foacier, écuyer, conseiller du roi, ancien receveur des finances et payeur divisionnaire, arrivé à Paris, place Vendôme, n° 3, île Saint-Louis, le 16 avril 1823., 24 avril 1823
      inventaire après décès; Vendôme (place); Foacier, César Pierre; comptable
    - Inventaire après décès de Marie Barbe Carette épouse de Gaspard Figre, propriétaire, arrivé à Paris, rue Duphot, n° 22, le 2 mai 1823., 13 mai 1823
      inventaire après décès; Duphot (rue); Carette, Marie Barbe; Figre, Gaspard
    - Inventaire après décès de François Lemaitre, loueur de cabriolets, arrivé à Paris, rue Malar, n° 3, le 21 mai 1823., 29 mai 1823
      30 mai 1825, procès-verbal d'état de liquidation, Madeleine Sophie Deher, son épouse décédée.
      inventaire après décès; procès-verbal; Malar (rue); Lemaître, François; Deher, Madeleine Sophie; loueur de véhicules
    - Inventaire après décès de Louis Margue, arrivé à Paris, rue d'Angoulême, n° 14, faubourg Saint-Honoré, le 6 avril 1823., 4 juin 1823
      inventaire après décès; Angoulême (rue d'); Margue, Louis
    - Copie collationnée de l'intitulé de l'inventaire après décès de Léon Marie Ferdinand Fizac, capitaine de vaisseau, fait par Me Mauras, notaire à Toulouse, le 31 décembre 1819., 10 juin 1823
      inventaire après décès; Toulouse (Haute-Garonne); Fizac, Léon Marie Ferdinand; Mauras, M.; officier (armée); notaire
    - Inventaire après décès de Françoise Emilie de Perusse d'Escars marquise de Brunoy veuve de Armand Louis Joseph Paris de Montmartel marquis de Brunoy, arrivé à Paris, rue des Champs Elysées, n° 3, le 8 juin 1823., 23 juin 1823
      inventaire après décès; Champs-Elysées (rue des); Perusse d'Escars de Brunoy, Françoise Emilie de; Paris de Montmartel de Brunoy, Armand Louis Joseph
    - Inventaire après décès de Marie Josèphe Boizard épouse de Jean Hippolyte Levillain, contrôleur des contributions de la ville de Paris, arrivé à Paris, rue de Tracy, n° 8, le 21 juin 1823., 28 juin 1823
      8 octobre 1824, liquidation et partage.
      inventaire après décès; liquidation; partage; Tracy (rue de); Boizard, Marie Josèphe; Levillain, Jean Hippolyte; fonctionnaire
    - Inventaire après décès de Claude Hadet demeurant à Paris, rue du Marché d'Aguesseau, n° 9, arrivé à Bicêtre en la maison de l'Hospice le 20 mai 1823., 15 juillet 1823
      inventaire après décès; Marché-d'Aguesseau (rue du); Le Kremlin-Bicêtre (Val-de-Marne); Bicêtre (Val-de-Marne, hôpital de); Hadet, Claude
    - Inventaire après décès de Pierre Jean Moulière, employé à l'administration des messageries royales, demeurant à Paris, rue Notre Dame des Victoires, n° 7, arrivé le 13 juillet 1823., 5 août 1823
      inventaire après décès; Moulière, Pierre Jean
    - Inventaire après décès de Jean Noualhat, demeurant à Paris, rue de la Pépinière, n° 28, arrivé le 2 avril 1820., 16 septembre 1823
      inventaire après décès; Pépinière (rue de la); Noualhat, Jean
    - Inventaire après décès de Marguerite Geneviève Carré seconde épouse de Etienne Denis Duvivier, cocher, demeurant à Paris, rue Nicolas d'Antin, n° 40, arrivé à Champlan (Seine-et-Oise) le 5 septembre 1823., 17 octobre 1823
      inventaire après décès; Champlan (Essonne); Carré, Marguerite Geneviève; Duvivier, Etienne Denis; conducteur de véhicules
    - Inventaire après décès de Catherine Joseph Lanoé veuve de Louis Margue, demeurant à Paris, rue d'Angoulême, n° 14, arrivé le 29 août 1823., 24 octobre 1823
      19 et 20 novembre 1823, liquidation.
      inventaire après décès; liquidation; Angoulême (rue d'); Lanoé, Catherine Joseph; Margue, Louis
    - Inventaire après décès de Renée Julienne Marguerite Brun épouse de Jacques Louis Royer, propriétaire, demeurant à Paris, boulevard des Filles du Calvaire, n° 11, arrivé le 5 novembre 1823., 20 novembre 1823
      18 juillet 1826, liquidation, RE/XXV/8.
      inventaire après décès; Brun, Renée Julienne Marguerite; Royer, Jacques Louis
    - Inventaire après décès de Adélaïde Marie Beaudet épouse de Maurice Barthélemy Brocheton, ancien marchand boucher, demeurant à Paris, rue d'Hanovre, n° 11, arrivé le 3 avril 1824., 17 avril 1824
      inventaire après décès; Hanovre (rue de); Beaudet, Adélaïde Marie; Brocheton, Maurice Barthélemy; boucher; commerçant
    - Inventaire après décès de Marie Françoise Magny veuve de Pierre Rambaud, demeurant à Paris, boulevard de la Madeleine, n° 17, arrivé le 5 mai 1824., 16 juin 1824
      inventaire après décès; Madeleine (boulevard de la); Magny, Marie Françoise; Rambaud, Pierre
    - Inventaire après décès de Marie Nicole Angélique Baliat épouse de Jean-Baptiste Chevalier, ouvrier serrurier en voitures, demeurant à Paris, rue des Grésillons, n° 12 bis, arrivé le 15 juin 1824., 6 juillet 1824
      inventaire après décès; Grésillons (rue des); Baliat, Marie Nicole Angélique; Chevalier, Jean-Baptiste; serrurier
    - Inventaire après décès de Antoine Bruno Reynes, marchand tapissier, demeurant à Paris, rue du Faubourg Saint-Honoré, n° 87, arrivé le 9 mai 1824., 14 août 1824
      inventaire après décès; Reynes, Antoine Bruno; tapissier
    - Inventaire après décès de Jeanne Ursule Richard épouse de Antoine Launay, tailleurs d'habits, demeurant à Paris, passage des Panoramas, n° 60, arrivé le 17 mai 1824., 16 août 1824
      inventaire après décès; Panoramas (passage des); Richard, Jeanne Ursule; Launay, Antoine; tailleur d'habits
    - Inventaire après décès de Suzanne Bouthillier de Beaumont, demeurant à Paris, rue Neuve des Mathurins, n° 12, arrivé le 29 août 1824., 20 septembre 1824
      inventaire après décès; Bouthillier de Beaumont, Suzanne
    - Inventaire après décès de Jacques Marc Feuillye, cocher au service du marquis de Mortemart, demeurant à Paris, rue de Duras, n° 10, faubourg Saint-Honoré, arrivé le 7 janvier 1823., 18 octobre 1824
      inventaire après décès; Duras (rue de); Feuillye, Jacques Marc; Mortemart, M. de; conducteur de véhicules
    - Inventaire après décès de Louis François Houille, sous inspecteur des ports, demeurant à Paris, rue des Champs Elysées, n° 7, arrivé le 1er novembre 1824., 29 novembre 1824
      8 mars 1825, procès-verbal d'enchères de l'établissement de bateaux à bains et de bateaux à lessive étant au bas du quai de la Monnaie à partir de la pointe Heni IV jusqu'au pont des Arts dépendant de la succession de Louis François Houille, à la requête de sa veuve, Jeanne Félicité Dufour.
      inventaire après décès; Champs-Elysées (rue des); Monnaie (quai de la); Arts (pont des); Houille, Louis François; Dufour, Jeanne Félicité
    - Inventaire après décès de Jean Pouchelin, marchand épicier, demeurant à Paris, rue de Mesnil Montant, n° 34, arrivé le 26 avril 1824., 23 décembre 1824
      inventaire après décès; Ménilmontant (rue de); Pouchelin, Jean; commerçant
    - Inventaire après décès de Marie Adélaïde Guillemette Devarieux épouse de Charles Thomas comte Vaultier de Moyencourt, demeurant à La Guadeloupe, arrivé à Paris le 15 novembre 1824., 30 décembre 1824
      inventaire après décès; Guadeloupe (département); Devarieux, Marie Adélaïde Guillemette; Vaultier de Moyencourt, Charles Thomas
    - Inventaire après décès de Louis Simon Roux, ferblantier, demeurant à Paris, rue du Faubourg Saint-Honoré, n° 82, arrivé le 9 janvier 1825., 9 février 1825
      inventaire après décès; Roux, Louis Simon; forgeron
    - Inventaire après décès du comte Jean Jacques Lenoir Laroche, pair de France, commandeur de la Légion d'honneur, demeurant à Paris, rue du Regard, n° 1, arrivé le 17 février 1825., 21 février 1825
      inventaire après décès; Regard (rue du); Lenoir Laroche, Jean Jacques
    - Inventaire après décès de Louise Sophie Thomas épouse de Jean François Victor Renault, marchand layetier, demeurant à Paris, rue Neuve Saint-Roch, n° 3, arrivé le 20 août 1824., 22 février 1825
      inventaire après décès; Thomas, Louise Sophie; Renault, Jean François Victor; layetier
    - Inventaire après décès de Marie Louise Moulien épouse de Jean-Baptiste Auguste Viard, sculpteur en bois, demeurant à Paris, rue de l'Arcade, n° 24, arrivé le 6 novembre 1819., 18 mars 1825
      inventaire après décès; Arcade (rue de l'); Moulien, Marie Louise; Viard, Jean-Baptiste Auguste; sculpteur
    - Inventaire après décès de Antoinette Henriette Brouillet de l'Estang, demeurant à Paris, rue d'Orléans, n° 11, arrivé le 20 février 1825., 19 mars 1825
      inventaire après décès; Orléans (rue d'); Brouillet de l'Estang, Antoinette Henriette
    - Inventaire après décès de Anne Jean-Baptiste Noël Feugère, bijoutier, demeurant à Paris, rue de Montmorency, n° 8, arrivé le 31 janvier 1825., 29 mars 1825
      28 avril 1825, procès-verbal d'adjudication du fonds de commerce au profit de sa veuve, Jeanne Joséphine Besnard.
      inventaire après décès; procès-verbal; acte de vente; Montmorency (rue de); Feugère, Anne Jean-Baptiste Noël; Besnard, Jeanne Joséphine; orfèvre
    - Inventaire après décès de Nicolas Lhulliez, marchand herboriste, demeurant à Paris, rue Saint-Honoré, n° 418, arrivé le 5 mai 1825, et de Hélène Jeanne Tambour, son épouse, arrivé le 19 juin 1823., 9 mai 1825